# 非包销制视同买断净额法还是总额法？

提问人：wang5333219 时间：2022-07-23 14:43:02
某超市与供应商签订代理合同，约定可以退换货，商品的上架摆放会有代理商来指导监督，商品卖出后进行结算，在这种情况下是否能按总额法。

回答人：chenyiwei
需根据具体情况分析。建议关注的因素包括但不限于：
1 、具体的退货条件和方式；
2 、对最终顾客销售价格的确定原则，调价的决定权限；相关营销活动的决策权限；
3 、结算方式，例如结算款项是否以超市将商品卖给最终消费者并收回款项为前提。